---
title: "covid19 analytics"
output: html_document
---

### Library

```{r, message=FALSE, warning=FALSE}
library(tidyverse)
library(ggplot2)
library(lubridate)
```

### 1. patient 데이터셋 정보
* id: 확진자의 id (n번째 확진자)
* sex: 성별
* birth_year: 출생 연도
* country: 국적
* Korea: 대한민국
* China: 중국
* Mongolia: 몽골
* region: 주 활동 지역 (광역시/도 단위)
* capital area: 수도권 (서울특별시/인천광역시/경기도)
* filtered at airport: 공항 검역 이후 활동하지 않은 경우
* Busan: 부산광역시
* Daegu: 대구광역시
* Daejeon: 대전광역시
* Gwangju: 광주광역시
* Ulsan: 울산광역시
* Gangwon-do: 강원도
* Chungcheongbuk-do: 충청북도
* Chungcheongnam-do: 충청남도
* Jeollabuk-do: 전라북도
* Jeollanam-do: 전라남도
* Gyeongsangbuk-do: 경상북도
* Gyeongsangnam-do: 경상남도
* Jeju-do: 제주도
* group: 특정 집단 관련
* Shincheonji Church: 신천지 관련
* Cheongdo Daenam Hospital: 청도대남병원 관련
* Eunpyeong St. Mary's Hospital: 은평성모병원 관련
* Onchun Church: 온천 교회 관련
* Myungsung Church: 명성 교회 관련
* Pilgrimage: 이스라엘 성지순례 관련
* infection_reason: 감염 경로
* visit to ooo: 감염 위험 나라/도시 방문
* contact with patient: 국내 확진자와 접촉
* contact with patient in ooo: 해외 확진자와 접촉
* residence in Wuhan: 중국 우한 거주
* pilgrimage to Israel: 이스라엘 성지순례
* infection_order: 감염 차수 (n차 감염)
* infected_by: 해당 확진자의 감염원 id
* contact_number: 접촉자 수
* confirmed_date: 확진 일자
* released_date: 퇴원 일자 (격리 해제 일자)
* deceased_date: 사망 일자
* state: 상태
* isolated: 입원 (격리)
* released: 퇴원 (격리 해제)
* deceased: 사망

### 2. route 데이터셋 정보
* id: 확진자의 id (n번째 확진자)
* date: 일자
* province: 특별시/광역시/도
* city: 시/군/구
* visit: 방문한 장소 (종류)
* airport: 공항
* hospital_isolated: 격리된 병원
* hospital: 대형급 병원 또는 보건소
* clinic: 의원급 병원
* hotel: 호텔
* store: 소형 가게
* market: 대형 마트
* restaurant: 식당
* cafe: 카페
* house: 집
* bus_terminal: 버스 터미널
* train_station: 기차역
* movie_theater: 영화관
* hair_salon: 미용실
* church: 교회
* etc: 기타 방문 장소
* latitude: 위도
* longitude: 경도


### Data Loading
```{r}
patient <- read.csv("patient.csv", na.strings = c("", "NA", " "))
route <- read.csv("route.csv", na.strings = c("", "NA", " "))

dim(patient)
str(patient)

dim(route)
str(route)
```

### Missing value Check

```{r}
## Patient Data
colSums(is.na(patient))

patient %>%
  select(-id) %>%
  summarise_all(funs(sum(is.na(.)))) %>%
  gather() %>%
  filter(value > 0) %>%
  ggplot(aes(key, value, fill = as.factor(key))) + 
  geom_bar(stat = "identity") +
  geom_label(aes(label = value)) +
  theme_bw() +
  theme(legend.position = "none") +
  coord_flip()

## Route Data
colSums(is.na(route))


```
There is no null data in route & time, <br>
but patient data have many null. 

### Merge

```{r}
merge_data <- left_join(patient, route, "id")

levels(merge_data$group)

```

### 

```{r}
merge_data %>%
  select(group) %>%
  filter(!is.na(group)) %>%
  group_by(group) %>%
  summarise(n = n()) %>%
  ggplot(aes(group, n , fill = group)) +
  geom_bar(stat = "identity") +
  geom_label(aes(label = n)) +
  theme_bw() +
  theme(legend.position = "none") +
  coord_flip()
```
All factors are related to religion.

```{r}
## Re setting group 
merge_data$religion <- ifelse(is.na(merge_data$group), "NA value", "Religion related")
merge_data$religion <- as.factor(merge_data$religion)

str(merge_data)
```

### EDA

```{r}
## Sex
merge_data %>%
  filter(!is.na(sex)) %>%
  group_by(sex,religion) %>%
  summarise(n = n()) %>%
  ggplot(aes(sex, n, fill = religion)) +
  geom_bar(stat = "identity", position = position_dodge2(0.9)) +
  geom_label(aes(label = n), position = position_dodge2(0.9)) + 
  theme_bw() +
  scale_fill_discrete(label = c("Religion related","NA Value"))

## birth_year
merge_data$age <- ifelse(is.na(merge_data$birth_year), NA ,2020 - merge_data$birth_year)
merge_data %>%
  filter(!is.na(birth_year)) %>%
  ggplot(aes(religion,birth_year)) +
  geom_boxplot() +
  theme_bw()

merge_data %>%
  filter(!is.na(birth_year)) %>%
  ggplot(aes(age, fill = religion)) +
  geom_density(alpha = 0.5) +
  theme_bw()



```








